【裁判字號】    95,上訴,310
【裁判日期】    950328
【裁判案由】    違反毒品危害防制條例
【裁判全文】
臺灣高等法院高雄分院刑事判決         95年度上訴字第310號
上  訴  人
即  被  告  甲○○
上列上訴人因違反毒品危害防制條例案件，不服臺灣屏東地方法
院94年度訴字第988 號中華民國95年1 月13日第一審判決（起訴
案號：臺灣屏東地方法院檢察署94年度毒偵字第2290號），提起
上訴，本院判決如下：
     主  文
上訴駁回。
     事  實
一、甲○○於民國（以下同）92年間，因犯2 件竊盜案件，分別
    經本院以92年度上易字第756 號判處有期徒刑1 年6 月確定
    及台灣高雄地方法院以92年度簡字第755 號判處有期徒刑4
    月確定，2 案經接續執行，甫於94年7 月30日縮刑期滿執行
    完畢。又其前因施用毒品案件，經台灣高雄地方法院以92年
    度毒聲字第861 號裁定送觀察、勒戒後，因認無繼續施用毒
    品之傾向，於92年7 月9 日執行完畢釋放出所，復經臺灣屏
    東地方法院檢察署檢察官於92年7 月9 日以92年度毒偵字第
    835 號、第1088號為不起訴處分確定。詎其仍不知戒絕毒癮
    ，又於5 年內，基於施用第一級毒品海洛因之概括犯意，自
    94年8 月15日起，至同年8 月29日18時止，在其位於屏東縣
    新園鄉○○村○○路278 巷8 號住處，以將毒品海洛因稀釋
    後注入針筒，再注射血管之方式，連續施用第一級毒品海洛
    因多次，平均每3 日施用1 次，嗣於94年8 月31日上午11時
    30分許，為警在屏東縣東港鎮「東隆宮」廁所內查獲，並扣
    得其持有之第一級毒品海洛因1 包（淨重0.02公克、包裝重
    0.27 公克）。
二、案經屏東縣政府警察局東港分局移送臺灣屏東地方法院檢察
    署檢察官偵查起訴。
    理  由
一、上揭施用第一級毒品之事實，業據上訴人甲○○於偵查及原
    審審理中坦承不諱，其為警查獲後經警採尿送鑑定結果，確
    呈嗎啡陽性反應，此有台灣檢驗科技股份有限公司94年9 月
    15日編號KＺ00000000000 號濫用藥物尿液檢驗報告1 份在卷
    可稽，復有毒品海洛因之白粉1 包扣案可資佐証，又上開扣
    案白粉，經送請法務部調查局鑑定結果，確屬第一級毒品海
    洛因（淨重0.02公克、包裝重0.27公克），亦有法務部調查
    局94年11月1 日調科壹字第240003905 號鑑定通知書附卷可
    按，足認上訴人甲○○施用毒品之自白核與事實相符，堪予
    採信。又上訴人甲○○前因施用毒品案件，經台灣高雄地方
    法院以92年度毒聲字第861 號裁定送觀察、勒戒後，因認無
    繼續施用毒品之傾向，於92年7 月9 日執行完畢釋放出所，
    復經臺灣屏東地方法院檢察署檢察官於92年7 月9 日以92年
    度毒偵字第835 號、第1088號為不起訴處分確定，此有臺灣
    屏東地方法院檢察署刑案資料查註紀錄表、同署全國施用毒
    品案件紀錄表、臺灣高等法院被告前案紀錄表在卷可憑，是
    上訴人於觀察勒戒執行完畢釋放後5 年內所為上開施用第一
    級毒品犯行，事証明確，其犯行已堪認定。
二、按海洛因係毒品危害防制條例所定之第一級毒品，不得非法
    施用，是核上訴人甲○○所為，係犯毒品危害防制條例第10
    條第1 項之施用第一級毒品罪。上訴人甲○○為施用毒品海
    洛因而持有毒品之低度行為，已為其施用之高度行為所吸收
    ，不另論罪。上訴人甲○○多次施用第一級毒品之犯行，時
    間緊接，方法相同，觸犯構成要件相同之罪，顯係基於概括
    犯意反覆為之，為連續犯，應依刑法第56條規定論以1 罪。
    又上訴人甲○○於92年間，因犯2 件竊盜案件，分別經本院
    以92年度上易字第756 號判處有期徒刑1 年6 月確定及台灣
    高雄地方法院以92年度簡字第755 號判處有期徒刑4 月確定
    ，2 案經接續執行，甫於94年7 月30日縮刑期滿執行完畢之
    事實，有臺灣屏東地方法院檢察署刑案資料查註紀錄表、臺
    灣高等法院被告前案紀錄表在卷可考，其於有期徒刑執行完
    畢5 年內再犯本件有期徒刑以上之罪，係屬累犯，應依刑法
    第47條規定加重其刑。
三、原審適用毒品危害防制條例第10條第1 項、第18條第1 項前
    段，刑法第11條、第56條、第47條規定，並審酌上訴人甲○
    ○有竊盜前科，經前述戒毒程序仍未能徹底戒絕，顯見其意
    志不堅，有違政府訂定毒品危害防制條例之美意，其施用毒
    品係戕害自己身心健康，施用毒品尚未害及他人，其施用期
    間不長短，犯後有坦承犯行且態度良好等一切情狀，量處有
    期徒刑10月。並說明扣案之第一級毒品海洛因1 包（淨重0.
    02公克、包裝重0.27公克），為查獲之毒品（包裝袋部分，
    因與毒品無法析離，應整體視為毒品），依毒品危害防制條
    例第18條第1 項前段之規定，宣告沒收銷燬之理由。經核原
    判決認事用法並無不合，量刑亦屬適當，上訴人甲○○空言
    上訴，為無理由，應予駁回。
四、上訴人甲○○經合法傳喚無正當理由於審判期日不到庭，依
    法不待其陳述而逕行判決。
據上論斷，應依刑事訴訟法第368條、第371條，判決如主文。
本案經檢察官陳國全到庭執行職務。
中    華    民    國    95    年    3     月    28    日
                  刑事第六庭  審判長法  官  張盛喜
                                    法  官  李璧君
                                    法  官  范惠瑩
以上正本證明與原本無異。
如不服本判決應於收受本判決後10日內向本院提出上訴書狀，其
未敘述上訴理由者，並得於提起上訴後10日內向本院補提理由書
狀（均須按他造當事人之人數附繕本）「切勿逕送上級法院」。
中    華    民    國    95    年    3     月    28    日
                                    書記官  林明威
附錄本判決論罪科刑法條：
毒品危害防制條例第10條第1 項：
施用第一級毒品者，處6 月以上5 年以下有期徒刑。


司法院資訊處製作；財團法人民間司法改革基金會備份。
